臺灣臺北地方法院民事判決　　　　九十三年度勞訴字第九三號
原　　　告　乙○○
訴訟代理人　蘇衍維律師
被　　　告　康軒文教事業股份有限公司
法定代理人　甲○○
訴訟代理人　李靜怡律師
當事人間請求給付資遣費事件，本院於民國九十四年一月二十日
言詞辯論終結，判決如下：
    主    文
被告應給付原告新台幣柒拾壹萬參仟肆佰元及自民國九十三年三
月二十七日起至清償日止，按週年利率百分之五計算之利息。
原告其餘之訴駁回。
訴訟費用由被告負擔百分之九十八，餘由原告負擔。
本判決第一項於原告以新台幣貳拾參萬捌仟元供擔保後，得假執
行。但被告如以新台幣柒拾壹萬參仟肆佰元或同面額之華南商業
銀行可轉讓定期存單供擔保後，得免為假執行。
原告其餘假執行之聲請駁回。
    事實及理由
一、按訴狀送達後，原告不得將原訴變更或追加他訴。但請求之
    基礎事實同一或擴張應受判決事項之聲明者，不在此限。民
    事訴訟法第255條第1項第2、3款分別定有明文。查，本件原
    告起訴原聲明求為判決命：（一）被告應給付原告新台幣（
    下同）七十萬五千一百五十九元及自民國九十二年十二月五
    日起至清償日止，按年息百分之五計算之利息。（二）請准
    供擔保宣告假執行。嗣於訴訟繫屬中之九十三年九月二十五
    日具狀改為聲明求為判決命：（一）被告應給付原告七十二
    萬五千一百六十九元及自九十二年十二月五日起至清償日止
    ，按年息百分之五計算之利息。（二）請准供擔保宣告假執
    行（見本院卷第48頁）。經核係基於同一之終止僱傭關係之
    基礎事實，毋須得被告之同意；且係擴張本金部分應受判決
    事項之聲明，與上開規定尚無不合。原告復於九十三年十一
    月十八日就利息部分之請求改為自起訴狀繕本送達翌日即93
    年3月27日起算，被告就此亦表示無意見（見本院卷第125頁
    ），核係減縮利息部分應受判決事項之聲明，與上開規定均
    亦無不合，均合先敘明。
二、原告主張：其自八十年十一月二十五日起受僱於被告康軒文
    教事業股份有限公司（下稱康軒公司）擔任編輯之工作，受
    僱期間工作認真、努力，無不良紀錄。九十二年九月中旬，
    其因工作上遇上些許困難，萌生退意，遂於九十二年十月一
    日以被告之制式辭職書交付直屬主管詹銘州總編輯，並填載
    擬離職日為九十二年十月三十一日。惟被告並未批准，而由
    詹銘州於九十二年十月八日與其協談，並就工作上各層面多
    方分析，開導、慰留，希望其勿因一時挫折而離開十餘年的
    工作崗位，及建議其轉任被告其他單位，其當時表示於隔週
    一回覆。嗣其於十月十三日即以電子郵件回覆詹銘州，表示
    接受建議轉任其他單位。詹銘州即代其向部門主管丙○○經
    理表達其已接受慰留與轉任之意，詹銘州亦向其表示預定轉
    任日期係十二月初。十月二十三日其再以電子郵件向丙○○
    、詹銘州表示感謝之意，並詢問職務上之調整，是否依公司
    之規定須先領回原提出之離職單而後補上調職單，詹銘州亦
    隨即退回其十月一日所提出之辭職書正本。詎其於十一月七
    日至十三日與相關轉調單位洽談轉調事宜時，被告內部相關
    單位竟於其洽談期間更動職缺遞補，致其無法轉任其他單位
    ，而被告之人資部馬慶銓經理於與其協談時竟表示：在九月
    中旬至十月初期間以口頭提出辭職即已成立，並當場欲提出
    空白辭職書要求其簽名，惟其當時並未簽名。十一月二十六
    日馬慶銓復至其座位要求其回覆調任時間，而其正以電子郵
    件回信給馬慶銓，馬慶銓當場表示不必再回信給他，並怒斥
    以：「你再發信，我就關掉你的ＩＤ（電腦工作權限）」，
    隨後立即以電話通知資訊部關閉其電腦系統，當天下午開始
    其電腦已完全無法開啟使用。惟其仍繼續正常上班，直至十
    二月二日被告之譚經理、人資部馬經理及詹總編輯竟提出一
    紙離職通知書要求其簽名，惟其以被告違反勞基法之規定，
    拒絕簽名，且表示該離職通知書上的日期為九十二年十二月
    一日與當天（十二月二日）日期不符，丙○○等主管即宣稱
    若其不於三日內辦妥離職手續，將強制搬走其私人物品。十
    二月四日其仍至被告公司上班，然工作用電腦主機已遭譚經
    理命人搬離，並於當日收到被告公司所寄發之離職通知書。
    惟其於九十二年十月一日所提之「辭職書」既未經主管詹銘
    州及丙○○核准，亦未依離職程序再向上呈給人資單位，且
    該辭職書正本已由詹銘州退還，該辭職書並未發生效力，其
    在十一月份亦繼續正常上班，為被告提供勞務，正常上班並
    工作至十二月四日，被告在十二月二日由詹銘州、丙○○及
    馬慶銓三人以離職通知書要求其三日內必須辦理離職手續離
    開公司之行為，違反勞工法令而侵害勞工權益甚明，被告之
    終止不合法。其遭被告違法通知離職後，於十二月七日以存
    證信函表示依勞基法第十四條第一項第六款之規定，終止雙
    方間之勞動契約，並依同條第四項主張資遣費，惟被告拒絕
    給付，經其向台北縣勞工局申請協調，被告仍不願置理。按
    其工作年資為十二年又十二日，依勞基法第17條第1、2款規
    定，其得請求十二又十二分之一個月之平均工資，而其平均
    工資為六萬零十四元，因此，得請求七十二萬五千一百六十
    九元等語。並聲明：（一）被告應給付原告七十二萬五千一
    百六十九元及自起訴狀繕本送達翌日即93年3月27日起至清
    償日止，按年息百分之五計算之利息。（二）請准供擔保宣
    告假執行。
三、被告則以：原告原任職於伊之幼教編輯部，惟於九十二年九
    月中旬，即向伊之該部門經理表達辭職之意，經該部門主管
    與原告懇談後，仍堅決離職，並於九十二年十月一日提出離
    職日為同年十月三十一日之辭職書，同時又發送電子郵件予
    其部門主管確認其辭意，故該部門主管丙○○經理即同意其
    離職。詎料，原告於提出辭職書後，又表達希望能先嘗試轉
    調被告公司其他單位，以達其轉換其他工作之目的，經理丙
    ○○基於同事情誼，乃同意原告提出之「先申請轉調其他部
    門，轉調生效日應在十一月三十日，倘無適合之職缺，即以
    該日為離職日」之請求，即兩造間係合意以九十二年十一月
    三十日轉調其他部門不成功作為勞動契約終止之條件。惟原
    告於雙方約定時間內，未依調任辦法規定，申請轉調其他部
    門，雙方間之僱傭關係即因其提出辭職請求而終止。伊雖於
    十二月一日發給原告離職通知書，僅係表達接受其離職請求
    ，而非表達欲終止與原告間之勞動契約，縱使認定原告先前
    之辭職已經撤回而失其效力，亦僅伊所發之該離職通知書不
    生效力而已，伊絕無違反勞基法第十一條或十二條之規定而
    逕為終止雙方間勞動契約之行為。原告主張伊違反勞工法令
    ，而依據勞基法第十四條第一項第六款規定，終止雙方間之
    勞動契約，並依同條第四項請求伊給付資遣費，有違誠信原
    則等語，資為抗辯。並聲明：（一）原告之訴及假執行之聲
    請均駁回。（二）如受不利判決，願供現金或華南商業銀行
    可轉讓定期存款單供擔保，請准宣告免為假執行。
四、兩造不爭執之事實：
（一）原告自八十年十一月二十五日起受僱於被告公司擔任編輯
      之工作。嗣於九十二年十月一日向被告提出辭職書，載明
      離職日期為九十二年十月三十一日。惟被告並未批准，而
      由總編輯詹銘州與原告協談，並建議原告轉任被告其他單
      位，原告嗣於十月十三日以電子郵件回覆詹銘州，表示接
      受建議轉任其他單位。詹銘州即向原告表示預定轉任之日
      期係十二月初。並於十月二十三日退回原告十月一日所提
      出之辭職書正本。
（二）原告於向其他單位洽詢轉任事宜時，曾於九十二年十一月
      六日以電子郵件向其主管丙○○經理請示轉調之時間是否
      可有彈性，丙○○於當日回覆轉任將於十二月一日生效。
（三）原告於九十二年十一月七日至十三日與相關轉調單位洽談
      轉調事宜時，因被告內部相關單位於原告洽談期間更動職
      缺遞補，致原告無法轉任其他單位。原告雖曾求助於丙○
      ○及被告之董事長，惟均未獲協助解決。九十二年十一月
      二十六日被告之人資部經理馬慶銓至原告之辦公座位要求
      其回覆調任時間，原告正以電子郵件回信給馬慶銓，馬慶
      銓當場表示不必再回信給他，並隨即以電話通知資訊部關
      閉原告之電腦系統。致當天下午開始原告之電腦已完全無
      法開啟使用。至十二月二日被告之譚經理、人資部馬經理
      及詹總編輯提出一紙離職通知書要求原告簽名，惟原告以
      被告違反勞基法之規定，拒絕簽名，該離職通知書上的日
      期為九十二年十二月一日。原告並仍繼續正常上班至十二
      月四日，惟因工作用電腦主機已遭丙○○命人搬離，致原
      告完全無法工作，並於當日收到被告公司所寄發之離職通
      知書。
（四）依被告公司所訂定之離職辦法規定，離職程序係離職同仁
      應向人資單位領取「辭職書」、「調離職人員工作交接單
      」、「離職程序單」、「離職切結書」等文件向主管簽核
      ，再由主管呈給人資單位，經人資單位呈給處主管核示後
      ，將該辭職書交還給辭職員工本人。
（五）嗣原告認被告九十二年十二月一日之離職通知書違反勞基
      法之規定，遂於九十二年十二月七日以存證信函向被告表
      示依勞基法第十四條第一項第六款之規定，終止雙方間之
      勞動契約，及依同條第四項主張被告應給付資遣費。惟被
      告拒絕給付。而原告之工作年資共十二年又十二日。
（六）被告對於本院卷第106-116頁原告所提（九十二年九月至
      十一月間週報表中所記載之）加班資料無意見。
五、得心證之理由：
    本件兩造間主要之爭執點應在於：（一）原告有無於九十二
    年九月中旬至十月初間以口頭向被告表示辭職，並於同年十
    月一日向被告提出辭職書表示擬於九十二年十月三十一日辭
    職而獲准？（二）兩造間於被告退回原告前開辭職書時，有
    無改為約定以原告轉調不成作為終止勞動契約之條件？（三
    ）被告於九十二年十二月一日發給原告之離職通知書，究是
    否表示終止與原告間之勞動契約？或僅係表示接受原告離職
    之請求？（四）原告九十二年十二月七日之終止勞動契約之
    意思表示是否合法？可否請求被告給付資遣費？（五）原告
    之平均工資究為若干？其請求給付之資遣費金額應否准許？
    （六）被告是否以原告於九十二年十一月三十日調任成功為
    同意原告撤回十月三十一日離職之條件？原告與被告有無達
    成上開合意？被證四原告所發電子郵件，可否證明原告已經
    與被告達成上開合意？（七）九十二年十二月四日被告將原
    告之電腦主機拆走，是否意為終止勞動契約之意思？或僅是
    確認勞動契約已經終止而收回工作主機？（八）被告曾否慰
    留原告？經查：
（一）關於「原告有無於九十二年九月中旬至十月初期間以口頭
      向被告表示辭職，並於同年十月一日向被告提出辭職書表
      示擬於九十二年十月三十一日辭職而獲准？」及「被告曾
      否慰留原告？」部分：
    １按勞工與雇主間之勞動條件依工作規則之內容而定，有拘
      束勞工與雇主雙方之效力，而不論勞工是否知悉工作規則
      之存在及其內容或是否予以同意，除該工作規則違反法律
      強制規定或團體協商外，當然成為契約內容之一部。而被
      告既訂有上開離職辦法，該辦法當屬工作規則之一，且屬
      勞動契約內容之一部分（最高法院八十八年台上字一六九
      六號判決意旨參照）。
    ２查，被告雖辯稱原告於九十二年九月中旬，即向伊之幼教
      編輯部門經理表達辭職之意，經該部門主管與原告懇談後
      ，原告仍堅決離職，並於九十二年十月一日提出離職日為
      同年十月三十一日之辭職書，同時又發送電子郵件予其部
      門主管確認其辭意，故該部門主管丙○○經理即同意其離
      職云云。然為原告所否認。而查，原告雖曾於九十二年十
      月一日提出「辭職書」向主管申請辭職，惟依被告公司之
      離職辦法規定，離職程序係由離職同仁應向人資單位領取
      「辭職書」、「調、離職人員工作交接單」、「離職程序
      單」、「離職切結書」等文件填寫後呈主管簽核，再由主
      管呈給人資單位，經人資單位呈給處主管核示後，將該辭
      職書交還給辭職員工本人，始為完成（見本院新店簡易庭
      卷原證八）。而原告之主管即總編輯詹銘州及經理丙○○
      並未核准，亦未依上開程序再向上呈給人資單位，此觀該
      辭職書上單位主管意見欄、部門主管意見欄、處主管意見
      欄、人資主管意見欄均為空白，未有相關主管簽核之內容
      即知（見同上卷原證一）。參以最高法院八十六年度台上
      字第1159號判決意旨，勞工依工作規則之離職規定，如須
      填具離職單並經呈准方完成手續，未依此程序辦理，亦難
      認已完成辭職手續。足見原告上開辭職手續並未完成。況
      嗣被告並由總編輯詹銘州將該辭職書正本退還原告，亦為
      被告所不爭執，顯見原告所稱其辭職之表示已因被告之慰
      留而始予退回辭職書等語，應為可取。被告否認曾慰留原
      告云云，則無可取。
    ３雖證人丙○○到庭陳稱伊已核准原告之辭職等語，惟上開
      辭職書並未經丙○○批示，且與被告上開離職辦法之規定
      不符，自不足為有利於被告之認定依據。
    ４綜上，足見原告所提出之前開辭職書尚未發生效力，兩造
      間之勞動契約在被告退回辭職書予原告時，仍然繼續有效
      存在。被告辯稱原告於九十二年九月中旬至十月初期間以
      口頭向被告表示辭職，並於同年十月一日向被告提出辭職
      書表示擬於九十二年十月三十一日辭職而獲准云云，委無
      可取。
（二）關於「兩造間於被告退回原告前開辭職書時，有無改為約
      定以原告轉調不成作為終止勞動契約之條件？」及「被告
      是否以原告於九十二年十一月三十日調任成功為同意原告
      撤回十月三十一日離職之條件？原告與被告有無達成上開
      合意？被證四原告所發電子郵件，可否證明原告已經與被
      告達成上開合意？」部分：
    １按當事人主張有利於己之事實者，就其事實有舉證之責任
      。民事訴訟法第二百七十七條前段定有明文。查，被告辯
      稱兩造間係合意以十一月三十日轉調其他部門不成功作為
      勞動契約終止之條件云云，然亦為原告所否認，自應由主
      張該有利於己事實之被告負舉證責任。而查，原告雖於九
      十二年十月一日向被告提出辭職書，載明離職日期為九十
      二年十月三十一日，惟被告並未批准，而由總編輯詹銘州
      與原告協談，並建議原告轉任其他單位，原告嗣於十月十
      三日以電子郵件回覆詹銘州，表示接受建議轉任其他單位
      ，詹銘州亦即向原告表示預定轉任之日期係十二月初，並
      於十月二十三日退回原告十月一日所提出之辭職書正本等
      情，為兩造所不爭。足見被告已同意原告之調職申請，自
      不得再認原告已因提出該辭職書即為已離職。被告辯稱伊
      並未同意原告撤回離職意思表示云云，與事實不符，並無
      足取。
    ２雖原告固曾以電子郵件回覆被告之總編輯詹銘州，表示接
      受建議轉任其他單位之意，而詹銘州亦向原告表示預定轉
      任日期係十二月初等情。惟調職與以調職不成作為終止勞
      動契約之條件，二者並不相同，前者為勞雇間合意調整工
      作之條件，勞雇間之僱傭關係並不發生變動；而後者則為
      附有解除條件之法律行為，即兩造間之僱傭關係雖已經終
      止，惟附有終止失效之條件，於調職成功時勞雇間之僱傭
      關係再度回復。而觀諸上開兩造間之協商經過、往來電子
      郵件內容及證人丙○○到場所陳，均無從證明兩造間曾有
      達成於被告退回原告前開辭職書時，即改為約定以原告轉
      調不成作為終止勞動契約之條件之事實，被告所辯，仍非
      可取。
    ３原告雖曾於九十二年十一月六日以被證四之電子郵件向丙
      ○○表示轉調之時間是否可有彈性，經丙○○於當日回覆
      轉任將於十二月一日生效等情，為兩造所不否認。惟查，
      被告公司內部究有何職缺可供員工調動，被告理應知之較
      詳，如責由員工自行查詢，則難免由於公司之刻意運作而
      致無從調職，此觀之原告於十月二十三日經被告退回其十
      月一日所提出之辭職書正本後，即開始進行與其他單位洽
      詢轉任乙事，惟於十一月七日至十三日與相關轉調單位洽
      談轉調事宜時，被告內部相關單位竟於其洽談期間更動職
      缺遞補，致其一直無法轉任其他單位等情，為被告所不否
      認，足見原告所稱其係為避免洽談進度耽誤，乃於十一月
      六日以電子郵件向譚經理表示轉調之時間是否可有彈性，
      及於與告相關轉調單位洽談轉調事宜時，因被告內部相關
      單位於該期間更動職缺遞補，致其一直無法轉任後，再於
      十一月十三日向丙○○表示希望予以協助，而丙○○以電
      子郵件表示其必須自行想辦法等語，即非無據。況縱認原
      告未能自行覓得調職職缺，亦僅係調職不成立而已，原告
      與被告間之僱傭關係自仍存在，尚難據原告所發該電子郵
      件，遽認原告已與被告達成辭職之合意，或兩造間已達成
      改為約定以原告轉調不成作為終止勞動契約之條件合意。
      被告辯稱兩造間於伊退回原告前開辭職書時，即改為約定
      以原告轉調不成作為終止勞動契約之條件及伊係以原告於
      九十二年十一月三十日調任成功為同意原告撤回十月三十
      一日離職之條件，且已與原告達成上開合意云云，尚無可
      取。
（三）關於「被告於九十二年十二月一日發給原告之離職通知書
      ，究是否表示終止與原告間之勞動契約？或僅係表示接受
      原告離職之請求？」及「九十二年十二月四日被告將原告
      之電腦主機拆走，是否意為終止勞動契約之意思？或僅是
      確認勞動契約已經終止而收回工作主機？」部分：
    １按解除權之行使，應向他方當事人以意思表示為之。第二
      百五十八條之規定，於當事人依法律之規定終止契約者，
      準用之。民法第二百五十八條第一項、第二百六十三條分
      別定有明文。又勞基法第一條固揭明該法係明定勞動條件
      之最低標準，然所謂勞動條件在不同法律層次中均有其存
      在，在民法債編僱傭乙節之意義，乃指僱傭契約當事人對
      勞務給付與報酬之約定。勞基法施行後，該法未規定者，
      仍適用其他法律之規定。準此，有關勞基法未規定者，仍
      應適用民法債編之規定（最高法院八十六年度台上字第三
      三三三號判決參照）。故勞動契約之終止亦應向他方當事
      人以意思表示為之。
    ２查，被告曾於九十二年十二月二日交付載明為同年月一日
      之離職通知書予原告，固據原告提出該離職通知書為證（
      見本院卷第23頁），並為被告所不否認。惟查，上開離職
      通知書係記載「台端所提出之離職申請，業經批准於92年
      11月30日正式離職，請於三日內依公司規定辦妥各項離職
      手續，特此通知。」核其內容並無提及表示終止與原告間
      之勞動契約之意，原告主張被告以上開離職通知書表示終
      止與其間之僱傭關係云云，固非可取。
    ３惟按，原告所提出之前開辭職書並未生效，兩造間之勞動
      契約在被告退回辭職書予原告時，仍然繼續有效存在，被
      告辯稱原告於九十二年九月中旬至十月初期間以口頭向被
      告表示辭職，並於同年十月一日向被告提出辭職書表示擬
      於九十二年十月三十一日辭職而獲准並無可取，業據論述
      如上。是被告上開離職通知書所稱原告所提出之離職申請
      ，業經批准於92年11月30日正式離職云云，顯與事實不符
      ，而無可取。而被告所辯上開離職通知書僅係表示伊接受
      原告離職之請求云云，即非可取。
    ４況查，被告先於九十二年十一月二十六日由人資部經理馬
      慶銓至原告之辦公座位要求其回覆調任時間時，當場向原
      告表示不必再回信給他，並隨即以電話通知資訊部關閉原
      告之電腦系統，致當天下午開始原告之電腦已完全無法使
      用，復於原告繼續上班至九十二年十二月四日時，將原告
      之電腦主機拆走等情，亦為兩造所不爭，按原告擔任編輯
      之職務，其工作多賴電腦進行，故如其電腦被關機、主機
      被拆走，自足致原告無從進行編輯工作，被告上開行為顯
      然即為預示拒絕受領原告所提出勞務給付之意思表示，自
      屬終止勞動契約之意思。被告辯稱伊於九十二年十二月四
      日將原告之電腦主機拆走，僅是確認勞動契約已經終止而
      收回工作主機云云，亦非可取。
（四）關於「原告九十二年十二月七日之終止勞動契約之意思表
      示是否合法？可否請求被告給付資遣費？」部分：
    １按現行勞基法就雇主關於勞動契約之終止係採法定事由制
      ，並區分為預告終止及懲戒終止，分別規定於勞基法第11
      條及12條，如無法定終止事由而雇主任意終止勞動契約者
      ，自屬違反勞動契約或勞工法令，致有損害勞工權益之虞
      。次按雇主違反勞動契約或勞工法令，致有損害勞工權益
      之虞者，勞工得不經預告終止契約，第17規定於本條終止
      契約準用之。勞基法第14條第1項第6款、第四項分別定有
      明文。
    ２查，原告雖於九十二年十月一日提出辭職書，表示擬於同
      年月三十一日離職，惟該辭職之申請嗣因被告之慰留，並
      退還辭職書予原告並未生效，兩造間之勞動契約在被告退
      回辭職書予原告時，仍然繼續有效存在，惟被告竟以原告
      所提出之離職申請，業經批准於92年11月30日正式離職，
      而通知原告於三日內依公司規定辦妥各項離職手續，繼而
      並於原告正常上班至九十二年十二月四日時，將原告之工
      作電腦關機、並拆走原告之電腦主機，致原告無從進行編
      輯工作，被告上開行為顯然即為預示拒絕受領原告所提出
      勞務給付之意思表示，自係表示終止勞動契約。惟原告並
      無勞基法第11條或第12條之法定終止事由，被告上開通知
      自屬違反勞動契約或勞工法令，致有損害勞工權益之情形
      ，從而，原告依勞基法第14條第1項第6款規定，自得不經
      預告終止契約，並得依同條第四項準用第17條規定，請求
      被告給付資遣費。
    ３從而，原告於九十二年十二月七日以存證信函表示終止勞
      動契約，自屬合法，並得依法請求被告給付資遣費。
（五）關於「原告之平均工資究為若干？其請求給付之資遣費金
      額應否准許？」部分：
    １按雇主依前條終止勞動契約者，應依左列規定發給勞工資
      遣費：一、在同一雇主之事業單位繼續工作，每滿一年發
      給相當於一個月平均工資之資遣費。二、依前款計算之剩
      餘月數，或工作未滿一年者，以比例計給之。未滿一個月
      者以一個月計。勞基法第十七條定有明文。
    ２查，原告自八十年十一月二十五日起受僱於被告，至九十
      二年十二月七日終止勞動契約止，原告之工作年資共十二
      年又十二日，為兩造所不爭。依勞基法第十四條第四項準
      用第十七條規定，被告應發給原告十二又十二分之一個月
      平均工資計算之資遣費。而平均工資謂計算事由發生之當
      日前六個月內所得工資總額除以該期間之總日數所得之金
      額。工作未滿六個月者，謂工作期間所得工資總額除以工
      作期間之總日數所得之金額。工資則謂勞工因工作而獲得
      之報酬；包括工資、薪金及按計時、計日、計月、計件以
      現金或實物等方式給付之獎金、津貼及其他任何名義之經
      常性給與均屬之。勞基法第2條第3、4 款亦分別明定。而
      被告九十二年十二月並未給付原告薪資，故應以九十二年
      六月至十一月為計算標準。而查，原告於終止僱傭契約前
      六個月領得之薪資如附表所示共計三十六萬零八十四元，
      有被告所提出原告92年度個人薪資表可稽（見本院卷第24
      頁），自堪採信。
    ３被告雖辯稱伊並未規定員工於下班後必須加班，有關加班
      費之給付，僅屬偶發，並無制度上之經常性可言，並以原
      告七月份加班費只領三千餘元，而八月份卻領了一萬多元
      ，九月份至十一月份更領了四萬餘元，惟原告之工作性質
      固定，每月份之工作量不致有太大差異，自原告提出辭呈
      之後，被告主管即指示總編輯開始將原告工作分給其他同
      仁，十一月份原告僅處理其原先接的部分案子，因此其工
      作量更不可能多於六、七月份，惟其加班時數卻遠高於該
      二月份，顯見其不合理處，及提出其他同工作性質員工之
      加班費明細表為證（見本院卷第72-77 頁），以該員在九
      十二年十月一日至九十二年十一月三十日之加班時間遠少
      於原告，顯見原告利用伊公司對員工加班管理鬆散之缺失
      ，虛報加班，以圖多領加班費，若計算平均工資時，仍認
      得將之列入計算，無異係鼓勵投機取巧之行為，不僅對伊
      公司不公，對其餘不虛報加班之誠實員工，更屬不公，加
      班費及全勤獎金不應納入原告之平均工資計算云云。惟查
      ，全勤獎金係以勞工出勤狀況而發給，具有因工作而獲得
      之報酬之性質；且原告每月均有領取，亦屬經常性給與，
      依前開規定，自屬原告領取之工資。而加班費更係因工作
      而獲得之報酬，不因是否為偶發而有不同；復有原告提出
      之九十二年九月至十一月間週報表，其中記載原告加班資
      料可參（見本院卷第106-116 頁），被告對之並表示無意
      見（見本院卷第134 頁）。而其他員工如何加班及被告是
      否未加管理，均與原告有前開加班之事實不生影響，被告
      此之所辯仍無可取。
    ４據此計算，原告之平均工資為五萬九千零四十元（計算式
      ：360,084/183*30=59,040 ，元以下四捨五入），原告得
      請求被告給付十二又十二分之一個月平均工資，故原告得
      請求之金額為七十一萬三千四百元（計算式：59,040×12
      ＋59,040×1/12＝708,480+4,920=713,400 ），原告請求
      資遣費在此數額內為屬有據，其逾此金額以外之請求則非
      有據。
（六）綜上所述，原告主張被告違反勞動契約或勞工法令，致有
      損害勞工權益之情形，依勞基法第14條第1項第6款規定，
      不經預告終止契約，既屬可取，從而，原告於九十二年十
      二月七日以存證信函表示終止勞動契約，自屬合法，並得
      依法請求被告給付資遣費七十一萬三千四百元，及加計自
      起訴狀繕本送達翌日即93年3月27日起至清償日止，按年
      息百分之五計算之利息之範圍內，為有理由，應予准許。
      其餘逾上開以外之請求，則非有據，不應准許。
六、因本案事證已臻明確，兩造其餘主張陳述及所提之證據，均
    毋庸再予審酌，附此敘明。
七、假執行及免假執行之宣告：
    兩造均陳明願供擔保，聲請宣告假執行及免為假執行，經核
    原告勝訴部分均無不合，茲分別酌定相當之擔保金額，併予
    以宣告之；原告其餘假執行之聲請，因訴之駁回而失所依據
    ，不予准許。
八、訴訟費用負擔之依據：民事訴訟法第79條。
中　　華　　民　　國 　　94　  年　  2　  月　  3 　　日
                    勞工法庭  法      官  張明輝
正本係照原本作成
如對本判決上訴，須於判決送達後廿日內向本院提出上訴狀
中　　華　　民　　國　　 94　  年　  2　  月　  3 　　日
                              法院書記官  周其祥
附表
年月    本薪  專業津貼  加班費  全勤獎金    實際所得薪資
                    （單位：新台幣元）
92.6   41,336   6,000    9,000     000       00,683
                      （8月份發）
92.7   41,336   6,000    3,000     000       00,986
                      （9月份發）
92.8   41,336   6,000   16,789+000 000       00,125
                      （10月份發）
92.9   41,336   6,000                        47,336
92.10  41,336   6,000              000       00,836
92.11  41,336   6,000   42,309+000 000       00,118
                      （11月份合併發）
合 計                                       360,084
附錄：
民事訴訟法第392條
法院得宣告非經原告預供擔保，不得為假執行。
法院得依聲請或依職權，宣告被告預供擔保，或將請求標的物提
存而免為假執行。
依前項規定預供擔保或提存而免為假執行，應於執行標的物拍定
、變賣或物之交付前為之。
